臺灣臺中地方法院刑事判決　　　　　　　　　　　九十一年度易字第四五八號
　　公　訴　人　臺灣臺中地方法院檢察署檢察官
　　被　　　告　丁○○
　　被　　　告　丙○○
　　被　　　告　甲○○
　　被　　　告　乙○○
右列被告因違反電子遊戲場業管理條例等案件，經檢察官聲請簡易判決處刑 (九十年
度偵字第二二００八號），本院台中簡易庭認不宜逕以簡易判決處刑，移由刑事庭依
通常程序審理，本院判決如左：
    主      文
丁○○共同以賭博為常業，處有期徒刑肆月，如易科罰金，以參佰元折算壹日。
丙○○共同以賭博為常業，處有期徒刑參月，如易科罰金，以參佰元折算壹日，緩刑
貳年。
甲○○、乙○○在公眾得出入之場所賭博財物，各處罰金壹仟貳佰元，如易服勞役，
均以參佰元折算壹日，均緩刑貳年。
扣案之電動賭博機具計玖台即滿貫大亨（麻將）肆台、金象王（小瑪莉）壹台、傑克
（撲克）貳台、超級列車（水果盤）貳台及賭資新台幣捌仟貳佰元、開分遙控器個
均沒收。
    事      實
一、丁○○係址設台中市○○區○○路二段一六三號一樓長發便利商店之負責人，明
    知未向主管機關辦理營利事業登記，不得經營電子遊戲場業，竟為圖謀利，自民
    國（下同）九十年十一月一日起，在上址公眾得出入之場所擺設電動賭博機具計
    九台即滿貫大享（麻將）四台、金象王（小瑪莉）一台、傑克（撲克）二台、超
    級列車（水果盤）二台，經營電子遊戲場業務，並以每月新台幣（下同）二萬元
    薪資，僱用與其有賭博犯意聯絡之丙○○任開分、洗分及兌換現金等工作。陸
    續與不特定人賭博財物，參與賭博之人，每次以一元硬幣購買一分計算所欲購買
    分數，再由丙○○予以開分，如押中可贏得數倍不等之分數；如未押中則投入電
    動賭博機具內之分數悉歸丁○○贏得，而於賭客不玩時，可將所剩分數，以一比
    一比例向丙○○兌換現金，丁○○、丙○○並以此為常業用以維生。嗣於同年十
    二月五日凌晨一時二十分許，適有甲○○、乙○○在上址分別與傑克、金象王以
    前開方式賭博財物時，為警當場查獲，並扣得上開電動賭博機具計九台、櫃台內
    賭資八千二百元及丁○○所有開分遙控器三個。
二、案經台中市警察局第四分局報請臺灣臺中地方法院檢察署檢察官偵查起訴。
    理      由
一、前開犯罪事實，業據被告丁○○於本院審理時及被告丙○○、甲○○、乙○○迭
    於警訊、偵查中、本院審理時均坦承不諱，並有為警當場查獲之上開電動賭博機
    具計九台、櫃內賭資八千二百元、開分遙控器三個扣案及台中市警察局第四分
    局臨檢紀錄表乙份、現場位置圖乙紙、現場照片十二張附卷可證。查被告丁○○
    自承未向主管機關辦理營利事業登記，竟在店內擺設電動賭博機具計九台，經營
    電子遊戲場業務，足見其有違反電子遊戲場業管理條例第十五條之規定甚明。又
    被告丁○○以固定店面經營電子遊戲場業務，擺設電動賭博機具與不特定人賭博
    財物，所查扣之賭具、賭資數量非少，而被告丙○○則受僱任開分、洗分及兌
    換現金等工作，顯見被告丁○○、丙○○間具有共同犯意之聯絡，並均以賭博為
    常業用以維生無疑。事證明確，被告四人之犯行均堪認定。
二、核被告丁○○、丙○○所為，均係犯刑法第二百六十七條之常業賭博罪。被告丁○○另違反電子遊戲場業管理條例第十五條之規定所為，係犯同條例第二十二條
    之罪。而被告甲○○、乙○○所為，均係犯刑法第二百六十六條第一項前段之在
    公眾得出入之場所賭博財物罪。被告丁○○、丙○○就上開賭博犯行，有犯意之
    聯絡及行為之分擔，應論以共同正犯。又被告丁○○所犯上開二罪，具有方法、
    結果之牽連關係，為牽連犯，依刑法第五十五條規定應從一重依常業賭博罪處斷
    ；公訴人認其所犯上開二罪，犯意各別、行為互殊，應予分論併罰，容有誤會，
    併此敘明。爰審酌被告四人犯罪之動機、目的、手段、所生危害及犯罪後坦承犯
    行等一切情狀，分別量處如主文所示之刑，並諭知有期徒刑易科罰金，罰金易服
    勞役折算之標準。查被告丙○○、甲○○、乙○○均無前科，未曾受有期徒刑以
    上刑之宣告，有臺灣高等法院被告全國前案紀錄表附卷可按，被告丙○○因受僱
    以賺取薪資致犯本案，所犯情節較輕，而被告甲○○、乙○○之賭博犯行對社會
    危害非重，且其等三人犯後均坦承犯行，並表悔意，經此教訓，當知警惕，應無
    再犯之虞，本院認其等三人所受刑之宣告，以暫不執行為適當，爰均併予宣告緩
    刑二年，以啟自新。又扣案之上開電動賭博機具計九台、賭資八千二百元，係為
    警查獲當場賭博之器具與在賭內之賭資，依刑法第二百六十六條第二項規定應
    予宣告沒收；另扣案之開分遙控器三個，係被告丁○○所有供電動賭博機具開分
    犯罪所用，已據其供承在卷，依法併予宣告沒收。
三、據上論斷，應依刑事訴訟法第四百五十二條、第二百九十九條第一項前段、電子
    遊戲場業管理條例第二十二條、刑法第十一條前段、第二十八條、第二百六十七
    條、第二百六十六條第一項前段、第二項、第五十五條、第四十一條第一項前段
    、第四十二條第二項、第七十四條第一款、第三十八條第一項第二款，罰金罰鍰
    提高標準條例第一條前段、第二條，判決如主文。
中    華    民    國      九十一      年       三      月     十二      日
                                臺灣臺中地方法院刑事第三庭
                                        法  官  朱  光  國
右正本證明與原本無異。
如不服本判決，應於判決送達後十日內向本院提出上訴狀( 應附繕本 )，上訴於臺灣
高等法院臺中分院。
                                        書記官
中    華    民    國      九十一      年       三      月      十三     日
刑法第二百六十六條（普通賭博罪與沒收物）
在公共場所或公眾得出入之場所賭博財物者，處一千元以下罰金。但以供人暫時娛樂
之物為賭者，不在此限。當場賭博之器具與在賭檯或兌換籌碼處之財物，不問屬於犯
人與否，沒收之。
刑法第二百六十七條（常業賭博罪）
以賭博為常業者，處二年以下有期徒刑，得併科一千元以下罰金。
電子遊戲場業管理條例第十五條
未依本條例規定辦理營利事業登記者，不得經營電子遊戲場業。
電子遊戲場業管理條例第二十二條
違反第十五條規定者，處行為人一年以下有期徒刑、拘役或科或併科新台幣五十萬元
以上二百五十萬元以下罰金。
                                                                        Ｂ
